【裁判字號】    92,訴,2788
【裁判日期】    921230
【裁判案由】    毒品危害防制條例
【裁判全文】
臺灣高雄地方法院刑事判決                        九十二年度訴字第二七八八號
    公  訴  人  臺灣高雄地方法院檢察署檢察官
    被      告  甲○○
右列被告因違反毒品危害防制條例案件，經檢察官提起公訴（九十二年度毒偵緝字第
六四六號），及移
受命法官獨任進行簡式審判程序，本院判決如左：
    主  文
甲○○連續施用第一級毒品，處有期徒刑玖月。
    事  實
一、甲○○曾於民國九十一年間，因施用毒品案件，經觀察勒戒後，認無繼續施用之
    傾向，經臺灣高雄地方法院檢察署檢察官於九十一年五月三十日，以九十一年度
    毒偵字第一五三六號不起訴處分確定；復基於施用第一級毒品之概括犯意，自九
    十一年八月二十四日二十時回溯二十四小時內之某時起，迄同年九月五日九時五
    十分回溯二十四小時內之某時止，連續施用第一級毒品海洛因共二次，經台灣高
    雄地方法院檢察署檢察官以九十一年度毒偵字第五九一六號、第六三０三號提起
    公訴並聲請觀察勒戒，於九十二年四月四月經台灣高等法院高雄分院以九十二年
    度上訴字第四一七號判處有期徒刑八月確定（未執行完畢，不構成累犯），另觀
    察勒戒後，認有繼續施用毒品之傾向，再經本院以九十一年度毒聲字第七六三二
    號裁定送強制戒治，嗣因強制戒治評定合格，經本院以九十二年度毒聲字第二四
    ０八號裁定停止戒治，又因違反保護管束情節重大，經本院以九十二年度毒聲字
    第四六三四號裁定撤銷停止戒治。詎甲○○於前開停止戒治所出期間，竟仍不知
    悔改，基於施用第一級毒品之概括犯意，自九十二年六月十二日起，至九十二年
    九月二日上午某時止，連續在其高雄市○鎮區○○街十七巷六號住宅等處，以將
    海洛因放入香菸後點燃吸食之方式，施用第一級毒品海洛因多次，嗣分別於(一)九
    十二年六月十二日至台灣高雄地方法院檢察署接受驗尿，尿液呈嗎啡陽性反應；
    (二)於九十二年九月二日十時許，為警在高雄市○鎮區○○街十七巷六號前為警查
    獲；均經採集尿液檢驗後，均呈嗎啡陽性反應，而查悉上情。
二、案經台灣高雄地方法院檢察署檢察官觀護人室、高雄市政府警察局報告台灣高雄
    地方法院檢察署檢察官偵查起訴。
    理  由
一、本件被告甲○○所犯係死刑、無期徒刑、最輕本刑為三年以上有期徒刑以外之罪
    ，其於準備程序中就被訴事實為有罪之陳述，經法官告知簡式審判程序之旨，並
    聽取公訴人及被告之意見後，經本院裁定由受命法官獨任進行簡式審判程序，先
    予敘明。
二、訊據被告對右揭施用第一級毒品海洛因之事實，坦承不諱，又被告於九十二年六
    月十二日、九十二年九月二日經採集之尿液，分別送請長榮大學毒物研究中心、
    高雄市立凱旋醫院檢驗結果，該尿液均呈嗎啡陽性反應，有長榮大學毒物研究中
    心九十二年七月一日0000000號尿液檢驗報告、高雄市立凱旋醫院九十二
    年九月十六日煙毒尿液檢驗成績書附卷可稽。足見被告之自白核與事實相符，自
    可採為論罪科刑之依據。被告曾於九十一年間，因施用毒品案件，經觀察勒戒後
    ，認無繼續施用之傾向，經臺灣高雄地方法院檢察署檢察官於九十一年五月三十
    日，以九十一年度毒偵字第一五三六號不起訴處分確定；嗣復因連續施用第一級
    毒品海洛因，經台灣高雄地方法院檢察署檢察官以九十一年度毒偵字第五九一六
    號、第六三０三號提起公訴並聲請觀察勒戒，於九十二年四月四月經台灣高等法
    院高雄分院以九十二年度上訴字第四一七號判處有期徒刑八月確定，另觀察勒戒
    後，認有繼續施用毒品之傾向，再經本院以九十一年度毒聲字第七六三二號裁定
    送強制戒治，嗣因強制戒治評定合格，經本院以九十二年度毒聲字第二四０八號
    裁定停止戒治，又因違反保護管束情節重大，經本院以九十二年度毒聲字第四六
    三四號裁定撤銷停止戒治，此有臺灣高等法院被告全國前案紀錄表、臺灣高雄地
    方法院檢察署刑案資料查註紀錄表及全國施用毒品案件紀錄表等件附卷可參。綜
    上所述，足證被告確於五年內三犯毒品危害防制條例第十條第一項之罪。從而，
    本件事證已臻明確，被告犯行洵堪認定，應予依法論科。
三、核被告所為，係犯同條例第十條第一項之施用第一級毒品罪。被告持有第一級毒
    品進而施用，其持有之低度行為，應為施用之高度行為吸收，不另論罪。被告先
    後多次施用第一級毒品犯行，時間緊接，觸犯構成要件相同之罪，顯均係基於概
    括犯意為之，為連續犯，應依刑法第五十六條之規定，論以一罪，並加重其刑。
    被告所犯上開二罪，犯意各別，行為互異，應分論並罰。爰審酌被告前因違反毒
    品危害防制條例案件，經送觀察勒戒及強制戒治後，仍未能徹底戒絕毒品，再犯
    本件施用毒品罪，顯見其無戒毒悔改之意，惟念其施用毒品，乃戕害一己之身體
    健康，為尚未害及他人，及犯後坦承犯行等一切情狀，分別量處如主文所示之刑
    ，並定其應執行之刑。
據上論斷，應依刑事訴訟法第二百九十九條第一項前段、第二百七十三條之一第一項
，毒品危害防制條例第十條第一項，刑法第十一條、第五十六條，判決如主文。
本案經檢察官乙○○到庭執行職務。
中      華      民      國    九十二    年      十二    月   三十     日
                                  臺灣高雄地方法院刑事第四庭
                                        法  官  洪 能 超
右正本證明與原本無異。
如不服本判決，應於判決送達後十日內，向本院提出上訴狀。
                                        書記官  吳 金 霞
中      華      民      國    九十二    年      十二    月   三十     日
論罪法條：
毒品危害防制條例第十條
施用第一級毒品者，處六月以上五年以下有期徒刑。
施用第二級毒品者，處三年以下有期徒刑。


司法院資訊處製作；財團法人民間司法改革基金會備份。
